【裁判字號】    98,交聲,706
【裁判日期】    981230
【裁判案由】    聲明異議
【裁判全文】
臺灣臺南地方法院交通事件裁定         98年度交聲字第706號
原處分機關    交通部公路總局嘉義區監理所臺南監理站
異  議  人
即受處分人    乙○○
法定代理人    丙○○
上列受處分人因違反道路交通管理處罰條例案件，對於交通部公
路總局嘉義區監理所臺南監理站98年6月8日所為之裁決處分（處
分案號：嘉監南字第裁74-M00000000號、74-M00000000號），聲
明異議，本院裁定如下：
    主  文
異議駁回。
    理  由
一、原處分意旨略以：異議人乙○○於民國98年4月14日20時25
    分許，駕駛車牌號碼627-CAM號重型機車（下稱系爭機車
    ），行經臺南縣仁德鄉○○路與仁義路之路口前，因駕駛機
    車未戴安全帽、闖紅燈及危險駕駛之違規，經臺南縣警察局
    歸仁分局（下稱舉發機關）員警鳴哨攔停，惟其拒絕停車接
    受稽查而逃逸，舉發機關員警遂予以製單舉發，經原處分機
    關即交通部公路總局嘉義區監理所臺南監理站，認異議人違
    規事實明確，以道路交通處罰條例第31條第6項、第43條第1
    項第1款、第53條第1項、第60條第1項、第63條第1項及違反
    道路交通管理事件統一裁罰基準表（以下簡稱基準表）之規
    定，裁處異議人罰鍰新臺幣（下同）17,300元，並扣牌照3
    個月，且加記違規點數6點等語。
二、異議意旨略以：其於上開時間並未駕駛系爭機車，當時人在
    夜市，係朋友甲○○以腳踏車載我去，為此聲明異議，請求
    撤銷原處分。
三、按汽車駕駛人，行經有燈光號誌管制之交岔路口闖紅燈者，
    處新臺幣1,800元以上5,400元以下罰鍰；又其在道路上蛇行
    ，或以其他危險方式駕車者，處新臺幣6,000元以上24,000
    元以下罰鍰；再者，駕駛汽車有違反本條例之行為，經交通
    勤務警察或依法令執行交通稽查任務人員制止時，不聽制止
    或拒絕停車接受稽查而逃逸者，除按各該條規定處罰外，處
    新臺幣3,000元以上6,000元以下罰鍰；汽車駕駛人有第60條
    第1項及第53條情形者，除依原條款處罰鍰外，各記違規點
    數1點、3點，道路交通管理處罰條例第53條第1項、第60條
    第1項及第63條第1項第第1款、第3款分別定有明文。另按機
    器腳踏車駕駛人未依規定戴安全帽者，處駕駛人500元罰鍰
    ，道路交通管理處罰條例第31條第5項定有明文。
四、經查：
  (一)舉發機關以上揭事由舉發異議人，原處分機關據此裁處異議
    人17,300元，並扣牌照3個月，且加記違規點數6點之事實，
    有原處分機關嘉監南字第裁74-M00000000號、74-M00000000
    號裁決書及舉發機關南縣警交字第M00000000號、M00000000
    號舉發通知單等件在卷為證。
  (二)次查，異議人之前揭違規行為業據證人即舉發警員蕭添堡證
    述綦詳，其證稱：本件是我告發的，當時我跟警員丁○○在
    巡邏，這輛機車停放在我們巡邏車前面，他（異議人）闖紅
    燈，我們鳴笛，他以危險的方式沿途由南往北一直走，到了
    仁義路時右轉，那時晚上出入的人車很多，我們也不敢追太
    緊，我們到那邊時有超車把他攔下來，原本他們有停下來，
    但等我們開門，他們馬上騎走，直到156巷口時右轉，我跟
    另一同事有記下他的車牌，經由電腦查詢，發現他住在附近
    ，當時我們有到該住家求證，他的父母親打電話聯絡他兒子
    ，在電話中，經由他爸爸陳述說，因為他兒子害怕，所以跑
    掉了，我們有說可以用勸導的方式舉發，但是後來沒有來警
    局等語（見本院98年7月16日訊問筆錄第2頁）。核與證人丁
    ○○證述情節相符，其並證稱：在場的異議人年紀、體型都
    像，那時他們穿著深色衣服及騎深色機車，轉彎時，我有看
    到他們的側面等語（參本院98年11月12日訊問筆錄）。是異
    議人之違規行為洵堪認定。異議人雖辯稱：當時係甲○○以
    腳踏車載我，其並無騎機車云云，惟證人甲○○證稱：當晚
    8時25分，我仍在學校上課，放學後約10點多時，是異議人
    走路到我家等語（見同上筆錄第3頁）。證人甲○○於本件
    違規之時，既在校上課，焉能騎腳踏載異議人？足證異議人
    上開所辯，顯係臨訟杜撰之詞，不足採信。
五、綜上所述，異議人於前述時、地之違規事實既可認定，原處
    分機關裁處異議人罰鍰17,300元、吊扣牌照3個月，並加記
    違規點數6點，經核於法尚無違誤，異議人異議內容，並無
    理由，應予駁回。
六、據上論斷，應依道路交通案件處理辦法第19條，裁定如主文
中    華    民    國    98    年    12    月    30     日
                  交通法庭   法  官  廖建彥
以上正本證明與原本無異。
如不服本裁定應於送達後5日內向本院提出抗告狀（應附繕本）
。
                             書記官  吳揆滿
中    華    民    國    98    年    12    月    30      日


司法院資訊處製作；財團法人民間司法改革基金會備份。
